臺灣雲林地方法院刑事判決
110年度易字第217號
公  訴  人  臺灣雲林地方檢察署檢察官 
被      告  廖振翔


上列被告因毀棄損壞案件，經檢察官提起公訴（109年度偵字第6
535號），被告於準備程序中就被訴事實為有罪之陳述（原案號
：110年度易字第37號），本院認宜以簡易判決處刑（原案號：1
10年度簡字第33號），嗣被告又具狀否認犯行，本院認不宜以簡
易判決處刑，改依通常程序審理，被告再於準備程序就被訴事實
為有罪之陳述，經本院合議庭裁定由受命法官獨任行簡式審判程
序，判決如下：
    主  文
廖振翔犯毀損他人物品罪，處有期徒刑參月，如易科罰金，以新
臺幣壹仟元折算壹日。
未扣案之犯罪所得新臺幣貳佰貳拾元沒收，於全部或一部不能沒
收或不宜執行沒收時，追徵其價額。
    事  實
一、廖振翔受僱於元泰企業社，擔任預拌混凝土車駕駛工作，緣
    真實姓名年籍不詳自稱「王文生」受他人所託處理土地所有
    權人與雷隆程（「台灣高鐵停車場股份有限公司」之登記負
    責人）間之糾紛，「王文生」竟於民國109年8月28日中午12
    時許，向亞東預拌混凝土股份有限公司購買水泥，亞東水泥
    公司委由元泰企業社載運，廖振翔乃依派車單之記載，駕駛
    車牌號碼000-0000號預拌混凝土車前往雲林縣○○鎮○○段000
    地號由雷隆程所管理之台灣高鐵停車場虎尾場，「王文生」
    基於教唆毀損之犯意，向原無毀損犯意的廖振翔說因土地租
    賃與停車場負責人有糾紛，廖振翔竟依「王文生」指示，基
    於毀損之犯意，將所載運之混凝土傾倒於台灣高鐵停車場虎
    尾場之入口處，造成停車場感應線圈損壞致柵欄機喪失效用
    ，足生損害於雷隆程。
二、案經雷隆程訴由雲林縣警察局虎尾分局報告臺灣雲林地方檢
    察署檢察官偵查起訴。
    理  由
一、程序方面：
    本案被告廖振翔所犯之罪，非死刑、無期徒刑、最輕本刑為
    3年以上有期徒刑之罪，或高等法院管轄第一審之案件，被
    告於準備程序中，就前揭被訴事實為有罪之陳述，經告以簡
    式審判程序之旨，並聽取被告與公訴人之意見後，本院爰依
    刑事訴訟法第273條之1第1項規定，裁定本案行簡式審判程
    序。
二、認定犯罪事實之證據及理由：
  ㈠被告對上開犯行坦承在卷（警卷第3頁至第6頁，偵卷第13頁
    至第14頁，本院易字第217號卷第90頁、第100頁、第102頁
    ），核與證人即告訴人雷隆程之指訴大致相符（警卷第7頁
    至第9頁、第11頁至第12頁），並有本院勘驗筆錄及截圖、
    台灣高鐵停車場股份有限公司之股份有限公司變更登記表、
    車號查詢汽車車籍、雲林縣警察局虎尾分局埒內派出所受理
    各類案件紀錄表、元泰企業社之商業登記基本資料、被告提
    出王文生所給之土地所有權人委託處理土地糾紛授權書、雲
    林縣停車場登記證翻拍照片、王文生訃文翻拍照片各1份、
    現場蒐證光碟1片、現場照片10張在卷可稽（警卷第17頁至
    第19頁、第21頁、第25頁、第27頁至第35頁，偵卷第35頁至
    第36頁，偵卷光碟存放袋，本院易字第37號卷第55頁、第57
    頁、第59頁，本院易字第217號卷第85頁至第89頁），足認
    被告上開自白，確與事實相符，本案事證明確，被告上揭犯
    行，堪以認定，應依法論罪科刑。
  ㈡至被告固聲請至現場勘驗機台有無損壞，然依本院勘驗被告
    至現場拍攝與停車場管理員吳文斌對話之光碟，管理員吳文
    斌稱：還沒倒混凝土之前是正常的，倒完後過沒多久，清掉
    後就稍微有問題了，是我和主管修理等語，刑事現場照片亦
    已拍攝停車場入口有成堆混凝土堆置，可看見在混凝土的下
    方邊緣，有線路從混凝土掩沒處延伸連接至機台等情，有刑
    案現場照片在卷可佐（警卷第27頁、第28頁），毀損物品部
    分為被告所坦認，且因現場並未保持案發狀況至今，故本院
    認並無調查必要性，乃駁回被告前揭證據調查之聲請，附此
    敘明。
三、論罪科刑之理由：
　㈠核被告所為，係犯刑法第354條之毀損他人物品罪。
  ㈡按刑法第304條之強制罪，須行為人以強暴、脅迫之方法妨害
    他人意思決定之自由為構成要件，刑法第304條強制罪之「
    強暴」，應指行為人已對人之身體直接或間接施用具體物理
    力量而為有形力不法行使，且該不法力之行使，已足夠干擾
    他人自由決定事項之進行（最高法院85年度台非字第344號
    、臺灣高等法院臺南分院109年度上易字第346號判決、108
    年度上易字第644號意旨參照）。查被告雖有將混凝土傾倒
    於停車廠入口處之舉動，然此等物理力量之行使均係對現場
    環境所為，並非對告訴人之身體為之，揆諸前揭說明，已難
    逕認被告傾倒混凝土之舉，係屬強制罪構成要件所欲規範之
    強暴行為，被告之行為雖使告訴人營業之權利受到妨害，然
    因非強暴脅迫行為所致，故與強制罪之構成要件不合，附此
    敘明。
  ㈢審酌被告依公司派車單載送混凝土到指定地點，告訴人、「
    王文生」間糾紛原與被告無涉，被告現場已聽聞「王文生」
    受託處理告訴人與他人間糾紛，竟仍依「王文生」指示傾倒
    混凝土於營業中停車場的入口處，造成告訴人受有財產上之
    損害，缺乏守法觀念，所為實不足取，兼衡被告無前科紀錄
    ，素行尚佳，有臺灣高等法院被告前案紀錄表在卷可稽，被
    告先前否認犯行，終能坦承，但未與告訴人達成和解、尚未
    賠償告訴人之犯後態度，及其自陳高職肄業之智識程度，未
    婚，無子女，與母親同住，現以司機為業，月收入約新臺幣
    （下同）3萬元等一切情狀，量處如主文所示之刑，並諭知
    易科罰金之折算標準。
四、沒收：
  ㈠按供犯罪所用、犯罪預備之物或犯罪所生之物，屬於犯罪行
    為人者，得沒收之。但有特別規定者，依其規定；宣告前2
    條之沒收或追徵，有過苛之虞、欠缺刑法上之重要性、犯罪
    所得價值低微，或為維持受宣告人生活條件之必要者，得不
    宣告或酌減之，刑法第38條第2項、第38條之2第2項分別定
    有明文。經查，被告於本件犯行所傾倒之混凝土，雖屬本件
    犯罪所用之物，惟現場已清理完畢，未扣案，復無證據證明
    為被告所有，非屬違禁物，且本院認沒收亦欠缺刑法上之重
    要性，爰不予宣告沒收。
  ㈡按犯罪所得，屬於犯罪行為人者，沒收之；前2項之沒收，於
    全部或一部不能沒收或不宜執行沒收時，追徵其價額；刑法
    第38條之1第1項前段、第3項分別定有明文。被告於警詢稱
    ：元泰企業社跟亞東水泥公司收取運輸費用，我向元泰企業
    社領取這一趟的費用220元等語（警卷第5頁），被告於本件
    犯行係獲取220元，核為被告本件之犯罪所得，然未扣案，
    復參酌本案情節，認宣告沒收並無過苛之虞，是上開犯罪所
    得應依刑法第38條之1第1項前段、第3項之規定予以宣告沒
    收，於全部或一部不能沒收或不宜執行沒收時，追徵其價額
    。
據上論斷，應依刑事訴訟法第273條之1第1項、第299條第1項前
段，刑法第354條、第41條第1項前段、第38條之1第1項前段、第
3項，刑法施行法第1條之1第1項，判決如主文。
本案經檢察官吳文城提起公訴，檢察官林豐正、顏鸝靚到庭執行
職務。
中　　華　　民　　國　　110 　年　　11　　月　　1 　　日
                  刑事第五庭  法  官  張恂嘉
以上正本證明與原本無異。
如不服本判決應於收受判決後20日內向本院提出上訴書狀，並應
敘述具體理由；其未敘述上訴理由者，應於上訴期間屆滿後20 
日內向本院補提理由書（均須按他造當事人之人數附繕本）。「
切勿逕送上級法院」。
                             書記官  洪青霜
中　　華　　民　　國　　110 　年　　11　　月　　1 　　日
附錄本案論罪科刑法條全文：
中華民國刑法第354條
毀棄、損壞前二條以外之他人之物或致令不堪用，足以生損害於
公眾或他人者，處二年以下有期徒刑、拘役或一萬五千元以下罰
金。